臺灣新北地方法院板橋簡易庭民事簡易判決
111年度板簡字第1603號
原      告  陳美琴  


被      告  于珮雯  


上列當事人間請求侵權行為損害賠償事件，原告提起刑事附帶民
事訴訟，經本院刑事庭裁定移送前來（本院111年度審交附民字
第36號），本院於民國111年11月8日言詞辯論終結，判決如下
：
    主      文
被告應給付原告新臺幣壹拾貳萬貳仟玖佰捌拾壹元，及自民國一
百一十一年一月十四日起至清償日止，按週年利率百分之五計算
之利息。
原告其餘之訴駁回。
訴訟費用由新臺幣壹仟元由被告負擔。
本判決原告勝訴部分得假執行。但被告如以新臺幣壹拾貳萬貳仟
玖佰捌拾壹元為原告預供擔保，得免為假執行。
原告其餘假執行之聲請駁回。
    事實及理由
一、原告主張：被告於民國110年1月28日16時48分許，駕駛車牌
    號碼0000-00號自用小客車，停靠新北市○○區○○街000號前，
    欲自該車下車之際，本應注意汽車停車後開啟車門時，應注
    意行人及其他車輛，並讓其先行後始開啟車門，而依當時天
    候陰、暮光、柏油路面濕潤、無缺陷、無障礙物、視距良好
    ，並無不能注意之情事，竟疏於注意及此，貿然開啟該車駕
    駛座車門，適原告騎乘車牌號碼000-0000號普通重型機車（
    下稱系爭車輛），沿同市區延吉街往明德路1段方向行駛至
    該處時，與被告上開車輛駕駛座車門發生碰撞，致原告人車
    倒地，並受有右小腿脛前撕裂傷十公分合併第二級傷口暴露
    、傷口感染、右小腿外傷後周邊神經損傷及癒合不良等傷害
    。為此，原告因被告前開行為，受有如下之損害：㈠醫療費
    用新臺幣（下同）3,940元。㈡交通費用1,190元。㈢工作損失
    83,200元：原告因系爭事故受有傷勢，2個月無法從事外送
    員工作，每日工資1,600元，而受有工作上損失83,200元。㈣
    醫療用品22,944元。㈤機車修理費用2,850元。㈥精神慰撫金2
    49,600元。為此，爰依侵權行為損害賠償之法律關係，請求
    被告賠償損害等語。並聲明：㈠被告應給付原告363,724元，
    及自刑事附帶民事起訴狀繕本送達翌日起至清償日止，按週
    年利率5%計算之利息。㈡願供擔保請准宣告假執行。
二、被告則以：
㈠、就原告請求工資損失收入83,200元部分：
　　原告稱其為外送員，每日工資1,600元，而系爭事故致原告
    無法工作，因此受有2個月之工作損失83,200元(計算式：1,
    600元x26日x2=83,200元）云云，惟查原告並未舉證證明原
    告每日工資為若干？去年全年薪資所得又是若干？原告亦未
    提出客觀診斷證明書，證明確實因系爭事故導致其2個月無
    法工作，受有無法工作之損失，是原告請求2個月無法工作
    之工作損失83,200元，於法無據。
㈡、就原告自行處理傷口購買耗材22,944元部分：
　　原告故主張因系爭事故，自行處理傷口購買耗材總計花費22
    ,944元云云。惟查，原告既然自醫院就診並支出醫療費用3,
    940元，即無須需額外再自行購買處理傷口購買耗材，是以
    就此部分22,944元之金額，並非必要，不得向被告請求。
㈢、就原告請求慰藉金部分：
　　原告並未提出109年度之給付總額為若干之證據，或名下有
    無財產；而被告事實上為低收入戶，需獨力扶養3各未成年
    子女。審酌被告並非刻意為侵權行為、原告之傷勢程度亦非
    嚴重，被告願意賠償原告精神慰撫金2萬元。
㈣、就原告請求醫療費用3,940元、交通費用1,190元、機車修理
    費用2,850元部分，被告不爭執。
三、法院之判斷：
㈠、原告主張被告於上開時、地駕駛前揭車輛，因於汽車停車開
    啟車門時，未注意車旁之行人或其他往來之車輛，並讓其人
    車先行，適安全無虞時，始得開啟車門下車，貿然開啟車門
    撞擊原告騎乘之系爭車輛，致原告人車倒地，並受有右小腿
    脛前撕裂傷十公分合併第二級傷口暴露、傷口感染、右小腿
    外傷後周邊神經損傷及癒合不良等傷害之事實，業據其提出
    新北市立土城醫院診斷證明書暨醫療費用收據、道路交通事
    故當事人登記聯單、受理案件證明單、現場監視器畫面截圖
    、計程車乘車證明及收據、醫療用品之免用統一發票收據、
    薪轉資料及存摺等件影本為證，且有本院110年度審交易字
    第1306號刑事判決在卷可佐，並經本院調取上開刑事偵審卷
    宗，核閱屬實，復為被告所不爭執，是本院依調查證據之結
    果，堪認原告前開主張為真正。
㈡、按因故意或過失，不法侵害他人之權利者，負損害賠償責任
    ；不法侵害他人之身體或健康者，對於被害人因此喪失或減
    少勞動能力或增加生活上之需要時，應負損害賠償責任；不
    法侵害他人身體、健康，被害人雖非財產上之損害，亦得請
    求賠償相當之金額，民法第184條第1項前段、第193條第1項
    、第195條第1項前段分別定有明文。查被告不法侵害原告身
    體及健康權之侵權行為事實，業經認定於前，從而，原告依
    上開規定，訴請被告負賠償責任，洵屬有據。茲將原告得請
    求賠償之金額，分述如下：
  ⒈醫療費用3,940元部分：
　　原告主張因被告前開過失傷害行為，受有右小腿脛前撕裂傷
    十公分合併第二級傷口暴露、傷口感染、右小腿外傷後周邊
    神經損傷及癒合不良等傷害，而支出醫療費用3,940元等情
    ，業據提出前揭診斷證明書及醫療費用收據為證，且為被告
    所不爭執，堪信為真，是原告請求被告賠償醫療費用3,940
    元，應屬有據。
  ⒉交通費用1,190元部分：
　　查原告主張其因系爭事故發生後，需搭乘計程車從住家往返
    新北市立土城醫院回診至支出交通費用等語，本院審酌原告
    所受傷害部位，堪認原告前往醫院門診，確有藉助計程車通
    行之必要，其前往醫院門診所支出之計程車車資當屬本件侵
    權行為所增加之生活上需要，且為被告所不爭執，原告就此
    部分請求被告賠償其交通費用之損失，應屬有據。
　⒊不能工作損失83,200元部分：
    原告主張其因傷2個月無法從事外送員工作，每日工資1,600
    元，而受有工作上損失83,200元乙節，業據提出前揭診斷證
    明書、薪轉資料及存摺影本等件為憑。本院觀新北市立土城
    醫院於110年1月4日、110年4月6日出具之診斷證明書醫囑欄
    均記載：「因受傷狀況工作性質，治療期間宜休養兩個月。
    」，堪認原告所受傷勢已達不能工作之程度之期間為2個月
    。又本院審酌原告所提109年8月15日起至110年1月31日止之
    薪轉資料，原告於事故發生前每月平均薪資為36,876元［計
    算式：（10,927元+110元+6,296元+8,541元+14,909元+31,9
    70元+24,836元+26,064元+25,273元+28,303元+13,197元12,
    394元）/5.5=36,876元，元以下四捨五入］，其確因本件車
    禍事故受傷無法工作2個月等情，是原告得請求被告賠償其
    因傷不能工作而減少收入之損失為73,752元（計算式：36,8
    76元*2=73,752元），逾此部分之請求，委無可採。
　⒋醫療用品22,944元部分：
　　原告因系爭事故受有之傷勢，業如前開認定，其所支出醫療
    用品單據，固為被告所否認，然有原告提出購買醫療用品之
    免用統一發票收據為證，惟自購買品項觀之，其中110年4月
    8日、111年4月10日之免用統一發票收據，及110年1月31日
    之免用統一發票收據編號5、110年2月11日免用統一發票收
    據編號1、110年3月15日之免用統一發票收據編號1等項目，
    無從確認與本件交通事故所致傷勢相關，此部分之支出應予
    剃除，其餘品項尚可辨識為處理傷口所必須，且原告所受傷
    勢應有在家替換包紮之需求，因此原告得請求被告賠償醫療
    用品費用為11,249元，逾此部分之請求，委無可採。
　⒌機車修理費用2,850元部分：
　  原告主張因系爭事故而支出機車修理費用2,850元，業據提
    出為證，且為被告所不爭執，堪信為真，是原告請求被告賠
    償機車修理費用2,850元，應屬有據。
　⒍精神慰撫金249,600元部分：
　　再按不法侵害他人之人格權，被害人受有非財產上損害，請
    求加害人賠償相當金額之慰撫金時，法院對於慰撫金之量定
    ，應斟酌實際加害情形、所造成之影響、被害人痛苦之程度
    、兩造之身分地位、經濟情形及其他各種狀況，以核定相當
    之數額（最高法院47年度台上字第1221號、51年度台上字第
    223號判例意旨參照）。查原告因被告前開過失傷害行為，
    而受有上開傷勢，堪認原告確因身體權、健康權受侵害而有
    精神上之痛苦，對其身心影響甚大，原告依民法第195條第1
    項規定，請求非財產上損害賠償，洵屬有據。爰審酌原告月
    收入約36,876元，名下無財產；被告年收入約1,500元，為
    低收入戶，需獨力扶養3各未成年子女，名下有不動產3筆等
    情，業經本院調取兩造稅務電子閘門所得調件明細表所示資
    力狀況，並經綜合考量兩造之關係、身分地位、經濟狀況、
    原告受傷程度、被告之侵權行為態樣暨情節等一切情狀，認
    原告請求被告賠償249,600元之非財產上損害尚屬過高，應
    核減為30,000元為適當。逾此部分之請求，難認可採。
  ⒎綜上，原告得請求被告賠償之金額共計122,981元（計算式：
    3,940元＋1,190元＋73,752元＋11,249元＋2,850元＋30,000元＝1
    22,981元）。
四、綜上所述，原告依民法第184條第1項前段、第193條第1項、
    第195條規定，請求被告給付122,981元，及自起訴狀繕本送
    達翌日即111年1月14日起至清償日止，按週年利率5%計算之
    利息，為有理由，應予准許。逾此範圍之請求，則無理由，
    應予駁回。
五、本件事證已臻明確，兩造其餘攻擊防禦及證據方法，於本判
    決結果不生影響，爰不一一論述。
六、本件原告勝訴部分係適用簡易訴訟程序所為被告敗訴之判決
    ，爰依職權宣告假執行。又原告聲請供擔保宣告假執行之部
    分，僅係促使法院職權發動，毋庸另予准駁之表示。至原告
    敗訴之部分，其假執行之聲請即失所附麗，應予駁回。
七、由刑事庭移送民事庭之附帶民事訴訟案件，免納裁判費用，
    此有刑事訴訟法第504條第2項明文規定。據此，原告提起本
    件刑事附帶民事訴訟請求被告賠償損害，依法無需繳納裁判
    費，惟原告請求機車修理費用之損害，本非得提起刑事附帶
    民事訴訟之範圍，僅因當事人及基礎事實相同，利用本訴訟
    程序並為提起，並致生裁判費1,000元，爰依兩造此部分勝
    敗訴比例，諭知應由被告負擔。
中　　華　　民　　國　　111 　年　　11　　月　　25　　日
                  臺灣新北地方法院板橋簡易庭
                      法      官 許珮育
以上正本係照原本作成。
如不服本判決，應於送達後20日內，向本院提出上訴狀並表明上
訴理由，如於本判決宣示後送達前提起上訴者，應於判決送達後
20日內補提上訴理由書（須附繕本）。
中　　華　　民　　國　　111 　年　　11　　月　　25　　日
                      書  記  官 吳昌穆